臺灣彰化地方法院刑事判決　　　　　　 100年度易字第1348號
公　訴　人　臺灣彰化地方法院檢察署檢察官
被　　　告　江佳鴻
上列被告因違反毒品危害防制條例案件，經檢察官提起公訴（10
0 年度毒偵字第10394 號），本院逕改依簡式審判程序審理，並
判決如下：
    主  文
江佳鴻持有第一級毒品，累犯，處有期徒刑月，如易科罰金以
新臺幣壹仟元折算壹日。扣案海洛因壹包（驗餘淨重零點壹捌
捌公克，含分裝袋壹個）沒收銷燬之。
    犯罪事實
一、江佳鴻前於民國95年間因施用毒品案件，經本院以95年度訴
    字第1709號判處有期徒刑7 月，經上訴由臺灣高等法院臺中
    分院以96年度上訴字第259 號、最高法院以96年度臺上字第
    2638號判決上訴駁回確定（下稱甲案）；復於96年間因詐欺
    案件，經臺灣臺中地方法院以96年度簡字第99號判處有期徒
    刑3 月確定（下稱乙案）；另於96年間因施用毒品案件，經
    本院以96年度訴字第591 號判處應執行有期徒刑11月確定（
    下稱丙案）。嗣因中華民國九十六年罪犯減刑條例於96年7
    月16日施行，上揭甲、乙、丙等3 案經本院以96年度聲減字
    第3196號裁定各減為3 月15日、1 月15日、3 月15日、3 月
    15日，應執行有期徒刑10月15日確定。又於96年間因施用第
    一、二級毒品等案件，經本院以96年度訴字第1590號各判處
    有期徒刑9 月、6 月、9 月，應執行有期徒刑2 年，並臺灣
    高等法院臺中分院以97年度上訴字第1184、1189、1190號、
    最高法院以97年度臺上字第4049號判決上訴駁回而確定（下
    稱丁案）；另於97年間因施用毒品案件，經臺灣桃園地方法
    院以97年度審訴字第1005號判處有期徒刑8 月確定（下稱戊
    案），上揭各案經入監接續執行，99年5 月10日縮短刑期假
    釋出監並交付保護管束，於100 年3 月5 日保護管束期滿未
    經撤銷視為執行完畢（構成累犯）。猶不知悔改，且明知海
    洛因係毒品危害防制條例第2 條第2 項第1 款所列管之第一
    級毒品，非經許可不得持有，竟於100 年3 月10日16時許，
    在彰化縣員林鎮員林公園，向真實姓名不詳綽號「兄仔」之
    成年男子，以新臺幣1000元之代價，購得第一級毒品海洛因
    1 包（驗餘淨重0.1838公克，含分裝袋1 個），而非法持有
    第一級毒品海洛因。嗣江佳鴻於100 年3 月10日20時35分許
    ，在彰化縣社頭鄉○○路○ 段236 號前，為警盤檢查獲，並
    扣得前述海洛因1 包，始悉上情。
二、案經彰化縣警察局田中分局報請臺灣彰化地方法院檢察署檢
    察官偵查起訴。
    理  由
壹、程序事項：
    本件經被告於準備程序期日為有罪之陳述，經受命法官告知
    簡式審判程序之旨，並聽取當事人之意見後，本院認無不得
    或不宜改依簡式審判程序進行之處，爰依刑事訴訟法第273
    條之1 第1 項，裁定由受命法官獨任進行簡式審判程序，則
    依據刑事訴訟法第273 條之2 、同法第159 條第2 項之規定
    ，不適用傳聞法則有關限制證據能力之相關規定，合先敘明
    。
貳、實體事項：
一、訊據被告江佳鴻對於上揭犯罪事實坦承不諱，且有卷附之彰
    化縣警察局田中分局搜索扣押筆錄、扣押物品目錄表、扣押
    物品收據、毒品照片、現場蒐證影片及照片，暨行政院衛生
    署草屯療養院鑑定書可參，復有扣案之第一級毒品海洛因1
    包足資佐證，被告自白堪認與事實相符，本件事證已臻明確
    ，被告犯行堪以認定，應依法論科。
二、論罪科刑之理由：
  (一)按海洛因為毒品危害防制條例第2 條第2 項第1 款所定之第
    一級毒品，不得非法持有。是核被告江佳鴻所為，係犯毒品
    危害防制條例第11條第1 項之持有第一級毒品罪。
  (二)查被告有犯罪事實欄所載之犯行，經法院判決確定，並入監
    執行，99年5 月10日縮短刑期假釋出監並交付保護管束，於
    100 年3 月5 日保護管束期滿未經撤銷視為執行完畢，有臺
    灣高等法院被告全國前案紀錄表在卷可參，其於有期徒刑執
    行完畢後5 年內，故意再犯本件有期徒刑以上之罪，為累犯
    ，應依刑法第47條第1 項之規定加重其刑。
  (三)爰審酌被告為高職畢業，有組電腦專長，先前從事臨時工、
    果菜市場、配線等工作，僅因欲施用毒品而購買，惟尚未施
    用即為警查獲，其犯罪動機、目的、手段，及犯罪後已知錯
    並坦承犯行，犯後態度尚佳等一切情狀，量處如主文所示之
    刑，並諭知易科罰金之折算標準示懲。
  (四)扣案之送驗白色粉末1 包，檢出含有海洛因成分（驗餘淨重
    為0.1838公克、含分裝袋1 個），有行政院衛生署草屯療養
    院100 年3 月30日草療鑑字第1000300138號鑑定書可按，而
    盛裝毒品之分裝袋使用後沾染毒品無法徹底析離，實務上也
    不可能先將分裝袋洗淨後，單獨將該分裝袋諭知沒收，故扣
    案海洛因及其分裝袋，均應依毒品危害防制條例第18條第1
    項前段之規定宣告沒收銷燬之。
三、應適用之法條：
  (一)刑事訴訟法第273 條之1 第1 項、第299 條第1 項前段。
  (二)毒品危害防制條例第11條第1 項、第18條第1 項前段，刑法
    第11條、第47條第1 項、第41條第1 項前段。
本案經檢察官葉柏岳到庭執行職務。
中    華    民    國   100    年    12    月    30    日
                  刑事第五庭    法  官  李淑惠
以上正本證明與原本無異。
如不服本判決應於收受判決後10日內向本院提出上訴書狀，並
應敘述具體理由。其未敘述上訴理由者，應於上訴期間屆滿後
20日內向本院補提理由書(均須按他造當事人之人數附繕本)
「切勿逕送上級法院」。
中    華    民    國   100    年    12    月    30    日
                                書記官  張清秀
附錄論罪科刑法條全文
毒品危害防制條例第11條
持有第一級毒品者，處 3 年以下有期徒刑、拘役或新臺幣 5 萬
元以下罰金。
持有第二級毒品者，處 2 年以下有期徒刑、拘役或新臺幣 3 萬
元以下罰金。
持有第一級毒品純質淨重十公克以上者，處 1 年以上 7 年以下
有期徒刑，得併科新臺幣 1 百萬元以下罰金。
持有第二級毒品純質淨重二十公克以上者，處 6 月以上 5 年以
下有期徒刑，得併科新臺幣 70 萬元以下罰金。
持有第三級毒品純質淨重二十公克以上者，處 3 年以下有期徒
刑，得併科新臺幣 30 萬元以下罰金。
持有第四級毒品純質淨重二十公克以上者，處 1 年以下有期徒
刑，得併科新臺幣 10 萬元以下罰金。
持有專供製造或施用第一級、第二級毒品之器具者，處 1 年以
下有期徒刑、拘役或新臺幣 1 萬元以下罰金。